【裁判字號】    97,訴,1055
【裁判日期】    971111
【裁判案由】    違反毒品危害防制條例
【裁判全文】
臺灣新竹地方法院刑事判決              97年度訴字第1055號
    公  訴  人  臺灣新竹地方法院檢察署檢察官
    被      告  甲○○
                          段4.
上列被告因違反毒品危害防制條例案件，經檢察官提起公訴（97
年度毒偵字第1440號），本院依簡式審判程序判決如下：
    主  文
甲○○施用第一級毒品，累犯，處有期徒刑捌月。扣案之海洛因
（淨重零點零伍壹捌公克、驗餘淨重零點零肆柒貳公克）沒收銷
燬；另扣案之包裝袋壹個均沒收。
    事  實
一、甲○○前於民國78年間，因違反肅清煙毒條例案件，經臺
    灣高等法院於79年3月7日以79年度上訴字第372號判處有期
    徒刑3年10月確定。又於79年間，因違反肅清煙毒條例案件
    ，經臺灣高等法院於79年8月31日以79年度上訴字第2691號
    判處有期徒刑5年6月確定。上開2案件接續執行，並於83年2
    月5日假釋出監，嗣遭撤銷假釋。再於83年間，因違反肅
    清煙毒條例案件，經臺灣高等法院於84年4月28日以84年度
    上訴字第1520號判處有期徒刑5年2月確定。另於85年間，因
    違反麻醉藥品管理條例案件，經臺灣高等法院於85年6月13
    日以85年度上易字第1514號判處有期徒刑6月確定。上開2案
    件，接續前開殘刑之執行，嗣經臺灣高等法院於96年7月16
    日以96年度聲減字第1566號裁定減刑並定執行刑，而於96年
    7月16日因減刑而執行完畢。
二、甲○○前於92年間，因施用毒品案件，經本院以92年度毒聲
    字第413號裁定送觀察、勒戒後，認有繼續施用毒品傾向，
    再經本院以92年度毒聲字第591號裁定施予強制戒治，嗣於
    93年5月20日執行完畢而釋放，由臺灣新竹地方法院檢察署
    檢察官以93年度戒毒偵字第18號不起訴處分確定。
三、甲○○仍不知悔改，復於上開強制戒治執行完畢後5年內，
    另基於施用第一級毒品海洛因之犯意，於97年7月28日中午
    12時許，在新竹市○○路○段431巷57弄11號住處內，以注射
    針筒將海洛因注射入體內之方式，施用第一級毒品海洛因1
    次。嗣為警於97年7月28日下午7時50分許，在新竹市○○路
    640巷巷口查獲，並扣得甲○○所有之海洛因1包（淨重0.05
    18公克、驗餘淨重0.0472公克）。
四、案經新竹市警察局第三分局報請臺灣新竹地方法院檢察署檢
    察官偵查起訴。
    理  由
甲、程序部分：
    本件被告甲○○所犯施用毒品罪，係非死刑、無期徒刑、最
    輕本刑為3年以上有期徒刑之罪，被告於本院準備程序進行
    中，就被訴事實為有罪之陳述，經本院合議庭認合於刑事訴
    訟法第273條之1第1項之規定，裁定進行簡式審判程序，合
    先敘明。
乙、實體部分：
一、證據：
（一）訊據被告甲○○對於事實三所載犯罪事實，於本院準備程
      序、審理中均自白認罪，而被告為警查獲所採集之尿液（
      代號為C-164），經送台灣尖端先進生技醫藥股份有限公
      司檢驗結果，呈海洛因經人體代謝後之嗎啡陽性反應，此
      有真實姓名代號對照表、台灣尖端先進生技醫藥股份有限
      公司於97年8月6日出具之濫用藥物檢驗報告附卷可稽（見
      毒偵字第1440號偵查卷第36、37頁）。又為警查扣之白色
      粉末1包，經送行政院衛生署草屯療養院鑑定結果，確係
      第一級毒品海洛因（淨重0.0518公克、驗餘淨重0.0472公
      克）之事實，有該院於97年8月6日出具之草療鑑字第0970
      006766號鑑定在卷足憑（見同上偵查卷第41頁）。是認被
      告上開自白內容應與事實相符，其施用第一級毒品海洛因
      犯行，堪予認定。
（二）被告前於92年間，因施用毒品案件，經本院以92年度毒聲
      字第413號裁定送觀察、勒戒後，認有繼續施用毒品傾向
      ，再經本院以92年度毒聲字第591號裁定施予強制戒治，
      嗣於93年5月20日執行完畢而釋放等情，有臺灣高等法院
      被告前案紀錄表、在監在押全國紀錄表在卷可按，被告於
      上開強制戒治執行完畢後5年內再犯本案施用第一級毒品
      犯行，自應依法予以論罪科刑。
二、論罪科刑
（一）核被告甲○○所為，係犯毒品危害防制條例第10條第1項
      之施用第一級毒品罪。其持有第一級毒品海洛因之低度行
      為，為施用第一級毒品海洛因之高度行為所吸收，不另論
      罪。
（二）被告有事實一所載之前案紀錄，並於96年7月16日因減刑
      而執行完畢等情，有臺灣高等法院被告前案紀錄表、臺灣
      新竹地方法院檢察署刑案資料查註紀錄表附卷可佐，被告
      前受有期徒刑之執行完畢後，其於5年以內故意再犯本件
      有期徒刑以上之罪，為累犯，應依刑法第47條第1項之規
      定，加重其刑。
（三）爰審酌被告無視法令之禁止，前已因施用毒品案件，經裁
      定觀察勒戒、強制戒治後，仍施用足以導致精神障礙及生
      命危險之成癮性毒品，顯無悔改之意，兼以施用毒品所生
      危害以自戕健康為主，及其犯後坦承犯行等一切情狀，量
      處如主文所示之刑。
三、沒收
（一）扣案之海洛因（淨重0.0518公克、驗餘淨重0.0472公克）
      ，核屬毒品危害防制條例所定之第一級毒品，應依毒品危
      害防制條例第18條第1項前段之規定，併予宣告沒收銷燬
      。
（二）另扣案之包裝袋1個，均為被告所有、供其施用海洛因所
      用之物，業據被告於本院供承在卷，依刑法第38條第1項
      第2款之規定，併予宣告沒收。
四、據上論斷，應依刑事訴訟法第273條之1第1項、299條第1項
    前段，毒品危害防制條例第10條第1項、第18條第1項前段，
    刑法第11條、第47條第1項、第38條第1項第2款，判決如主
    文。
本案經檢察官洪裕翔到庭執行職務。
中    華    民    國    97    年    11    月    11    日
                          刑事第三庭法    官    黃美文
以上正本證明與原本無異。
如不服本判決應於收受本判決後10日內向本院提出上訴書狀，其
未敘述上訴理由者，並得於提起上訴後10日內向本院補提理由書
狀 (均須按他造當事人之人數附繕本)「切勿逕送上級法院」。
中    華    民    國    97    年    11    月    11    日
                                    書 記 官    陳怡芳
附錄本案論罪科刑法條全文：
毒品危害防制條例第10條第1項：
施用第一級毒品者，處6月以上5年以下有期徒刑。


司法院資訊處製作；財團法人民間司法改革基金會備份。
